# 求助陈版，客户退定制产品的账务处理

提问人：铭艾会 时间：2015-01-20 16:24:21
某客户定制了一批产品，产品已生产出来。客户要求退货，经过协商，客户支付了货款的70%作为补偿。试问，改业务如何账务处理？是否可以这样处理？按照补偿的70%，作为违约金计入营业外收入。再根据该批产品的可变现价值，计提存货跌价准备

回答人：chenyiwei
建议参考这个帖子：http://bbs.esnai.com/thread-4958597-1-1.html 这个帖子假设企业采用建造合同模式确认收入。如果采用一般的销售商品模式，则相对较为简单，对已无对应合同的存货可按以下两者中的较低者计量：（ 1 ）实际发生的生产成本减去客户补偿款后的差额；（ 2 ）该存货的预计可变现净值。该金额与原存货成本之间的差额确认为当期营业外支出。

提问人：铭艾会 时间：2015-01-21 15:43:41
哦，陈老师是不是这个意思，借营业外支出 90 ，贷存货 90 。借银行存款 80 ，贷营业外收入 80 。这样的话，是否应该按照营业外收支净额列示好些。对同一事项既有确认营业外收入又确认营业外支出

回答人：chenyiwei
借：营业外支出 10 ，街：银行存款 80 ，贷：存货 90.